臺灣高等法院臺中分院刑事判決
111年度上訴字第1023號

上  訴  人  
即  被  告  黃嘉仁



指定辯護人  本院公設辯護人郭博益  
上列上訴人因違反毒品危害防制條例等案件，不服臺灣南投地方
法院109年度訴字第263號中華民國110年12月9日第一審判決（起
訴案號：臺灣南投地方檢察署109年度偵字第5630號、第5632號
），提起上訴，本院判決如下：
    主  文
原判決關於其附表一編號3、7及定執行刑部分，均撤銷。
黃嘉仁犯販賣第二級毒品罪，累犯，處有期徒刑貳年陸月。扣案
廠牌「小米」行動電話壹支（含門號○○○○○○○○○○號SIM卡壹張）
沒收，未扣案之販賣第二級毒品所得新臺幣壹仟元沒收，於全部
或一部不能沒收或不宜執行沒收時，追徵其價額。又犯販賣第二
級毒品罪，累犯，處有期徒刑貳年拾月，扣案廠牌「小米」行動
電話壹支（含門號○○○○○○○○○○號SIM卡壹張）沒收，未扣案之販
賣第二級毒品所得新臺幣捌仟元沒收，於全部或一部不能沒收或
不宜執行沒收時，追徵其價額。
其他上訴駁回。
上開撤銷改判及上訴駁回部分所處之刑，應執行有期徒刑伍年柒
月。
    事  實
一、黃嘉仁基於販賣第二級毒品甲基安非他命以營利之犯意，以
    所持用廠牌「小米」並插用門號0000000000號SIM卡之行動
    電話1支，作為販賣甲基安非他命之聯絡工具，與如附表一
    販賣對象欄所示之人聯繫毒品交易事宜後，先後於如附表一
    販賣時間欄、地點欄所示時、地，以如附表一交易方式欄所
    示方式，分別販賣如附表一交易方式欄所示之第二級毒品甲
    基安非他命予販賣對象欄所示之人，並取得如附表一販賣所
    得欄所示之金錢。
二、黃嘉仁基於轉讓禁藥甲基安非他命之犯意，先後於如附表二
    轉讓時間欄、地點欄所示時、地，分別以如附表二轉讓方式
    欄所示方式，交付而轉讓甲基安非他命（淨重未達10公克以
    上）予劉俊龍。嗣經警對黃嘉仁所持用門號0000000000號行
    動電話實施通訊監察，並於109年11月26日17時50分許，在
    其位於臺中市○○區○○路00號住處執行搜索，當場扣得上開行
    動電話1支（含門號0000000000號SIM卡1張），而循線查獲
    上情。
三、案經南投縣政府警察局報告臺灣南投地方檢察署檢察官偵查
    起訴。
    理  由
壹、證據能力之說明：
    本件認定事實所引用之卷內所有卷證資料（包含人證、物證
    、書證），並無證據證明係公務員違背法定程序所取得，與
    本案事實亦有自然之關連性，檢察官、上訴人即被告黃嘉仁
    （以下稱被告）及辯護人於準備程序迄至本案言詞辯論終結
    ，均不爭執該等卷證之證據能力或曾提出關於證據能力之聲
    明異議，且卷內之傳聞書證，亦無刑事訴訟法第159條之4之
    顯有不可信之情況或其他不得作為證據之情形，本院認引為
    證據為適當，是依刑事訴訟法第159條之4、之5等規定，下
    述認定事實所引用之證據方法均有證據能力。　　
貳、認定犯罪事實所憑之證據及理由：
一、上開犯罪事實，業經被告於偵查、原審及本院審理時均坦承
    不諱(見偵字第5630號卷第125至127頁，原審卷第29至33頁
    、第255至257頁，本院卷第160頁)，並經證人劉世文、吳坤
    典、曾高豐、劉俊龍證述明確(見偵字第5630號卷第170至17
    4頁、第222至226頁、第293至297頁、第338至342頁)，復有
    南投縣政府警察局搜索扣押筆錄、扣押物品目錄表、扣押物
    照片、中國信託銀行被告帳戶之開戶及交易明細、遠傳通訊
    數據上網歷程查詢及通聯紀錄、臺灣南投地方法院通訊監察
    書及通訊監察譯文、被告所使用通訊軟體LINE之簡訊照片、
    劉世文所使用電話號碼查詢、台灣之星通訊數據上網歷程查
    詢、吳坤典所使用電話號碼之中華電信資料查詢、劉俊龍與
    被告間之通訊軟體簡訊照片、劉俊龍所使用電話號碼之台灣
    大哥大通訊數據上網歷程查詢、109年9月18日現場照片在卷
    可稽，暨有「小米」行動電話1支（含門號0000000000號SIM
    卡1張）扣案可佐，而可認定。
二、甲基安非他命毒品本無一定之公定價格，是其各次買賣之價
    格，當亦各有差異，或隨供需雙方之資力、關係之深淺、需
    求之數量、貨源之充裕與否、販賣者對於資金之需求程度，
    以及政府查緝之態度，進而為各種不同之風險評估，而為機
    動性之調整，是其價格標準，自非一成不變，且販賣者從各
    種「價差」或「量差」或「純度」謀取利潤方式，亦有差異
    ，然其所圖利益之非法販賣行為目的，則屬相同，並無二致
    。且一般民眾普遍認知之毒品非法交易，向為政府查禁森嚴
    且重罰不寬貸，衡諸常情，倘非有利可圖，絕無平白甘冒被
    重罰風險之理。是被告若無營利之意圖，應無甘冒被查緝法
    辦科以重刑之危險，平白無端義務為附表一所示各該買賣之
    工作，是其販入之價格必較售出之價格低廉，而有從中賺取
    買賣差價牟利之意圖及事實，足證其就附表一所示各次販賣
    行為，主觀上具有營利之意圖甚明。
參、論罪之說明：
一、核被告就附表一編號1至7所為，均係犯危害防制條例第4條
    第2項之販賣第二級毒品罪；附表二編號1、2所為，均係犯
    藥事法第83條第1項之轉讓禁藥罪。被告因販賣而持有第二
    級毒品之低度行為，應為其販賣之高度行為所吸收，均不另
    論罪。所犯上開各罪，犯意各別，行為不同，應予分論併罰
    。
二、被告前因施用毒品案件，經臺灣臺中地方法院102年度訴字
    第1825號判決判處有期徒刑4月、8月確定，並經同院105年
    度聲字第1701號裁定應執行有期徒刑10月確定，入監服刑後
    於106年1月25日執行完畢等情，有臺灣高等法院被告前案紀錄
    表在卷可稽，其於有期徒刑執行完畢後，5年內故意再犯附
    表一、二所示有期徒刑以上之各罪，均為累犯，且考量被告
    所犯前案為違反毒品危害防制條例之施用毒品案件，其將戕
    害自身之毒癮擴散予他人，惡化治安嚴重，與本案相關連性
    高，足認其對刑罰反應力薄弱，參酌司法院釋字第775號大
    法官解釋意旨，除最重本刑為無期徒刑，依法不得加重外，
    其餘部分均依刑法第47條第1項規定加重其刑。
三、被告於偵查及歷次審判中就其販賣第二級毒品及轉讓禁藥犯
    行均自白犯罪，業如前述，應依毒品危害防制條例第17條第
    2項規定，均減輕其刑。
四、按毒品危害防制條例第17條第1項規定：「犯第4條至第8條
    、第10條或第11條之罪，供出毒品來源，因而查獲其他正犯
    或共犯者，減輕或免除其刑」，所謂「供出毒品來源，因而
    查獲」，必以被告所稱其本案所販賣之毒品來源與嗣後查獲
    之其他正犯或共犯間具有關聯性，始稱充足。倘被告所犯同
    條項所列之罪之犯罪時間，在時序上較早於該正犯或共犯供
    應毒品之時間，即令該正犯或共犯確因被告之供出而被查獲
    ，仍不符合上開應獲減免其刑之規定要件。查被告於警詢時
    供稱毒品之來源為綽號「阿奇」、李怡瑤，並指認岳金錡即
    是「阿奇」，因而查獲岳金錡、李怡瑤一情，業經南投縣政
    府警察局集集分局111年6月28日函檢附之偵查報告稱：「
　　本案係黃嘉仁於調查中供出毒品上手綽號『阿奇』、李怡瑤，
    本分局依其供述毒品來源，復查獲岳金錡、李怡瑤、劉鈺庭
    等三人販賣毒品安非他命」等語，此有上開偵查報告及刑事
    案件報告書、調查筆錄在卷可參（見本院卷第85至133頁）
    ；再參以岳金錡、李怡瑤確因於109年10月6日8時34分許、
    同年10月8日20時1分許，共同販賣第二級毒品甲基安非他命
    予被告而經檢察官提起公訴，亦有臺灣臺中地方檢察署110
    年度偵字第37759號等起訴書附卷為憑（見本院卷第63至70
    頁）。從而，被告如附表一編號3、7所示犯行部分，堪認經
    其供出毒品來源因而查獲岳金錡、李怡瑤販賣毒品犯行，而
    均應依毒品危害防制條例第17條第1項之規定減輕其刑。另
    如附表一編號1至2、4至6及附表二編號1所示犯行部分，因
    各次販賣及轉讓時間均在前述岳金錡等人販賣甲基安非他命
    予被告之前；附表二編號2所示犯行，時序雖在岳金錡等人
    販賣甲基安非他命予被告之後，但二者相距已有1個半月之
    久，均難認與岳金錡等人前述販賣毒品犯行有何直接關聯，
    自與毒品危害防制條例第17條第1項規定之要件未合，均無
    從依該規定減輕其刑。　
肆、維持與撤銷原審判決之說明：　　
一、原審認被告如附表一編號1至2、4至6及附表二各次犯行事證
    明確，適用毒品危害防制條例第4條第2項、藥事法第83條第
    1項規定，審酌其貪圖不法利益，而為本案犯行，所為戕害
    他人身心，並危害社會治安及善良風氣；販賣及轉讓甲基安
    非他命之次數、販賣之金額；坦承犯行，並積極配合檢警偵
    辦上手，尚見悔意；高中肄業之教育程度，經濟勉持之生活
    狀況等一切情狀，分別量處有期徒刑5年2月（2罪）、5年3
    月、5年4月（2罪）、7月（2罪）。並說明：扣案廠牌「小
    米」行動電話1支（含門號0000000000號SIM卡1張），為被
    告犯如附表一編號1至2、4至6所示各次販賣甲基安非他命犯
    行所用之物，應依毒品危害防制條例第19條第1項規定諭知
    沒收；前述各次販賣甲基安非他命之所得未據扣案，應依刑
    法第38條之1第1項前段、第3項規定宣告沒收、追徵。經核
    原判決此部分之認事用法，均無違誤，量刑及沒收亦屬妥適
    。被告上訴意旨指摘原判決此部分未依毒品危害防制條例第
    17條第1項規定減輕其刑而有不當等語，並無理由，已如前
    述，上訴應予駁回。
二、原審認被告如附表一編號3、7所示犯行事證明確，而予論罪
    科刑，固非無見。然其認被告此部分犯行並無毒品危害防制
    條例第17條第1項供出毒品來源而減刑之適用，即有違誤，
    被告執此事由指摘原判決適用法律不當，為有理由，應由本
    院就此部分及定應執行刑均撤銷改判。
三、爰以行為人責任為基礎，審酌被告前有違反毒品危害防制條
    例前科，應深知毒品戕害身心，竟仍不思循正當途徑賺取生
    活所需，為謀一己之私利，漠視毒品之危害性，而犯本件之
    罪，對國民身心健康及社會風氣造成巨大危險；犯後坦承犯
    行，並積極配合檢警查緝上手，態度尚佳；自陳高中肄業、
    從事鋼筋綁紮工作，經濟狀況勉持等一切情狀，量處如主文
    第2項所示之刑。又審酌其所犯各罪，犯罪類型、行為態樣
    、動機相類，犯罪時間亦相近，責任非難重複之程度較高等
    情狀，爰就撤銷改判及上訴駁回部分所處之刑，定應執行有
    期徒刑5年7月。　　
四、扣案廠牌「小米」行動電話1支（含門號0000000000號SIM卡
    1張），為被告犯如附表一編號3、7所示販賣甲基安非他命
    犯行所用之物，應依毒品危害防制條例第19條第1項規定諭
    知沒收；販賣甲基安非他命所得1,000元、8,000元，均未扣
    案，應依刑法第38條之1第1項前段、第3項規定宣告沒收、
    追徵。　
據上論斷，應依刑事訴訟法第369條第1項前段、第368條、第364
條、第299條第1項前段，判決如主文。
本案經檢察官鄭文正提起公訴，檢察官施清火到庭執行職務。
中　　華　　民　　國　　111 　年　　8 　　月　　30　　日
        　　刑事第六庭    審判長法　官  張  靜  琪
　　　　　　　　　　　　　　    法　官  許  冰  芬
 　　　　　　　　　　　 　　　  法　官  鍾  貴  堯     
　　　　　　　　　　　　　　　                      
以上正本證明與原本無異。     
如不服本判決應於收受送達後20日內向本院提出上訴書狀，其未
敘述上訴理由者，並得於提起上訴後20日內向本院補提理由書（
均須按他造當事人之人數附繕本）「切勿逕送上級法院」。因疫
情而遲誤不變期間，得向法院聲請回復原狀。

                                書記官  何  佳  錡
　　　　　　　　　　　　　　　　
中　　華　　民　　國　　111 　年　　8 　　月　　30　　日
附表一：販賣第二級毒品甲基安非他命
編號 販賣對象 販賣時間 地點 交易方式 販賣所得 (新臺幣) 1（即起訴書附表編號1-1） 劉世文 109年9月9日20時53分許 南投縣國姓鄉○○村○○橋 黃嘉仁以其所持用之0000000000號行動電話於109年9月9日20時7分、20時48分許，與劉世文所持用之0000000000號電話聯繫後，於左列時間、地點，由劉世文將1000元交付黃嘉仁，由黃嘉仁將重量不詳之甲基安非他命1包交付劉世文，而以1000元價格販賣重量不詳之第二級毒品甲基安非他命1包與劉世文1次。 1000元 2（即起訴書附表編號1-2） 劉世文 109年9月10日7時38分許（起訴書記載7時34分應予更正） 南投縣國姓鄉○○村○○橋 黃嘉仁以其所持用之0000000000號行動電話於109年9月10日7時33分許，與劉世文所持用之0000000000號電話聯繫後，於左列時間、地點，由劉世文將1000元交付黃嘉仁，由黃嘉仁將重量不詳之甲基安非他命1包交付劉世文，而以1000元價格販賣重量不詳之第二級毒品甲基安非他命1包與劉世文1次。 1000元 3（即起訴書附表編號1-3） 劉世文 109年10月6日13時25分許 南投縣國姓鄉○○村○○橋 黃嘉仁以其所持用之0000000000號行動電話於109年10月6日12時29分、12時33分、13時5分、13時20分許，與劉世文所持用之0000000000號電話聯繫後，於左列時間、地點，由劉世文將1000元交付黃嘉仁，由黃嘉仁將重量不詳之甲基安非他命1包交付劉世文，而以1000元價格販賣重量不詳之第二級毒品甲基安非他命1包與劉世文1次。 1000元 4（即起訴書附表編號2） 吳坤典 109年9月19日13時至14時許 南投縣○○鄉○○村○○巷0○0號 黃嘉仁以其所持用之0000000000號行動電話所搭載通訊軟體LINE於109年9月19日11時59分許，與吳坤典所持用之0000000000行動電話所搭載通訊軟體LINE聯繫後，於左列時間、地點，由吳坤典將3500元交付黃嘉仁，由黃嘉仁將重量不詳之甲基安非他命1包交付吳坤典，而以3500元價格販賣重量不詳之第二級毒品甲基安非他命1包與吳坤典1次。 3500元 5（即起訴書附表編號3-1） 曾高豐 109年9月9日5時許 南投縣埔里鎮○○路鎮○○飯店旁 黃嘉仁以其所持用之0000000000號行動電話於109年9月6日5時許，與曾高豐所持用之0000000000號電話聯繫後，於左列時間、地點，由曾高豐將8000元交付黃嘉仁，由黃嘉仁將重量不詳之甲基安非他命1包交付曾高豐，而以8000元價格販賣重量不詳之第二級毒品甲基安非他命1包與曾高豐1次。 8000元 6（即起訴書附表編號3-2） 曾高豐 109年10月4日21時53分許 南投縣埔里鎮○○路鎮○○飯店旁 黃嘉仁以其所持用之0000000000號行動電話於109年10月4日13時21分、21時29分、21時53分許，與曾高豐所持用之0000000000號電話聯繫後，於左列時間、地點，由曾高豐將8000元交付黃嘉仁，由黃嘉仁將重量不詳之甲基安非他命1包交付曾高豐，而以8000元價格販賣重量不詳之第二級毒品甲基安非他命1包與曾高豐1次。 8000元 7（即起訴書附表編號3-3） 曾高豐 109年10月22日5時許 南投縣埔里鎮○○路鎮○○飯店旁 黃嘉仁以其所持用之0000000000號行動電話於109年10月21日21時49分、21時56分及翌日4時45分許，與曾高豐所持用之0000000000號電話聯繫後，於左列時間、地點，由曾高豐先將8000元存入曾高豐中國信託帳號000000000000號帳戶，由黃嘉仁將重量不詳之甲基安非他命1包交付曾高豐，而以8000元價格販賣重量不詳之第二級毒品甲基安非他命1包與曾高豐1次。 8000元 


附表二：轉讓甲基安非他命
編號 轉讓對象 轉讓時間 地點 轉讓方式 1（即起訴書附表編號4-1） 劉俊龍 109年9月18日11時30分許 臺中市○○區○○路000巷0○00號 黃嘉仁於左列時間、地點，由黃嘉仁將重量不詳之禁藥甲基安非他命1 包交付而轉讓與劉俊龍。 2（即起訴書附表編號4-2） 劉俊龍 109年11月24日22時10分許 臺中市○○區○○路000巷0○00號 黃嘉仁於左列時間、地點，由黃嘉仁將重量不詳之禁藥甲基安非他命1 包交付而轉讓與劉俊龍。